# 增值税加计抵减的做账时间

提问人：年轻的心 时间：2020-01-17 13:24:58
陈老师，有个问题想请教您一下。增值税加计抵减，只有在实际抵减的时候才需要计提，还是每个月根据可抵扣进项税额计提？根据国家税务总局给出的增值税加计抵减公式，当期计提加计抵减额=当期可抵扣进项税额*10%，我认为应该在确认当期可抵扣进项税额的同时计提增值税加计抵减额，进入科目“其他收益”。若我的想法不对，望陈老师指正，谢谢谢~

回答人：chenyiwei
根据财政部会计司“关于《关于深化增值税改革有关政策的公告》适用《增值税会计处理规定》有关问题的解读”：
近期，我部、税务总局和海关总署印发了《关于深化增值税改革有关政策的公告》（财政部税务总局 海关总署公告 2019 年第 39 号，以下简称“第 39 号公告”），规定“自 2019 年 4 月 1 日至 2021 年 12 月 31 日，允许生产、生活性服务业纳税人按照当期可抵扣进项税额加计10%，抵减应纳税额”。现就该规定适用《增值税会计处理规定》（财会〔 2016 〕 22 号）的有关问题解读如下：
生产、生活性服务业纳税人取得资产或接受劳务时，应当按照《增值税会计处理规定》的相关规定对增值税相关业务进行会计处理；实际缴纳增值税时，按应纳税额借记“应交税费–未交增值税”等科目，按实际纳税金额贷记“银行存款”科目，按加计抵减的金额贷记“其他收益”科目。